tr: Sanat ve Eğlence > Hobiler ve Sanatsal Çalışmalar > Sanatlar ve El İşleri > Sanat ve El İşleri Malzemeleri > Süslemeler > Dikiş Etiketleri: Bakım Etiketleri; Özel Etiketler; Logo Etiketleri; İsim Etiketleri; Boyut Etiketleri
da: Kunst og underholdning > Hobby og håndarbejde > Håndarbejde og hobby > Materialer til håndarbejde og hobby > Dekorationer og udsmykninger > Syning – mærker: Plejemærker; Brugerdefinerede mærker; Logomærker; Navnemærker; Størrelsesmærker
ru: Искусство и развлечения > Хобби и творчество > Искусство и рукоделие > Материалы для художественных работ и рукоделия > Украшения и тесьма > Вшивные бирки: Бирки с инструкцией по уходу; Индивидуальные бирки; Бирки с логотипом; Бирки с именем; Бирки с размером
hu: Művészet és szórakoztatás > Hobbik és kreatív művészet > Művészet és barkácsolás > Művészeti és kézműves anyagok > Díszítések > Varrható címkék: Mosási címkék; Egyedi címkék; Logócímkék; Névcímkék; Méretcímkék
ko: 아트/엔터테인먼트 > 취미/예술 > 미술/공예 > 미술/공예 재료 > 장식/가장자리 장식 > 재봉 라벨: 케어 라벨; 맞춤 제작 라벨; 로고 라벨; 이름 라벨; 사이즈 라벨
sv: Konst och underhållning > Hobby och skapande > Hantverk och hobbyer > Hobbymaterial > Utsmyckning och dekorationer > Tygetiketter: Tvättrådsetiketter; Anpassade etiketter; Logoetiketter; Namnetiketter; Storleksetiketter
en: Arts & Entertainment > Hobbies & Creative Arts > Arts & Crafts > Art & Crafting Materials > Embellishments & Trims > Sew-in Labels: Care Labels; Custom Labels; Logo Labels; Name Labels; Size Labels
ja: 芸術・エンターテイメント > 趣味・コレクション > クラフト・アート > アート・クラフト用素材 > 装飾用品 > 手芸用タグ・ラベル: お手入れ方法ラベル; カスタムラベル; ロゴラベル; ネームラベル; サイズラベル
hr-HR: Umjetnost i zabava > Hobiji i kreativne umjetnosti > Umjetnost i rukotvorine > Materijali za umjetnost i rukotvorine > Ukrasi i obrubi > Ušivne etikete: Etikete s uputama za održavanje; Prilagođene etikete; Etikete s logotipom; Etikete s imenom; Etikete s veličinama
fr: Arts et loisirs > Loisirs et arts créatifs > Loisirs créatifs > Matériaux pour loisirs créatifs > Décorations et ornements > Étiquettes à coudre: Étiquettes d’entretien; Étiquettes personnalisées; Étiquettes de logo; Étiquettes de nom; Étiquettes de taille
th: ศิลปะและความบันเทิง > งานอดิเรกและศิลปะสร้างสรรค์ > ศิลปะและงานฝีมือ > วัสดุงานศิลปะและงานฝีมือ > เครื่องตกแต่งและเครื่องประดับ > ป้ายเสื้อ: ป้ายการดูแล; ป้ายกำหนดเอง; ป้ายโลโก้; ป้ายชื่อ-สกุล; ป้ายบอกขนาด
sk-SK: Umenie a zábava > Záľuby a tvorivé dielne > Výtvarná dielňa > Materiály pre výtvarnú dielňu > Ozdoby > Našité štítky: Štítky s pokynmi na ošetrovanie; Vlastné štítky; Štítky s logom; Menovky; Štítky veľkosti
cs: Umění a zábava > Hobby, hudba a výtvarné umění > Řemesla a koníčky > Materiál pro umění a řemesla > Ozdoby a lemy > Nášivky: Prací etikety; Vlastní etikety; Etikety s logem; Etikety s názvem; Etikety s velikostí
ro-RO: Artă și divertisment > Hobby-uri și artă > Artizanat > Materiale pentru artă/artizanat > Ornamente și decorațiuni > Etichete cusute: Etichete cu instrucțiuni de îngrijire; Etichete personalizate; Etichete cu siglă; Etichete cu nume; Etichete cu mărimi
nb: Kunst og underholdning > Hobby og kreativitet > Kunst og håndverk > Kunst- og håndverksmaterialer > Pynt og border > Innsyingsetiketter: Pleieetiketter; Egendefinerte etiketter; Etiketter med logo; Navneetiketter; Størrelsesetiketter
pl: Sztuka i rozrywka > Hobby i sztuki piękne > Sztuka i rękodzieło > Materiały dla artystów i rękodzielników > Zdobienia i wykończenia > Metki: Etykiety z instrukcjami dot. pielęgnacji; Etykiety niestandardowe; Etykiety z logo; Etykiety z imieniem; Etykiety z rozmiarem
zh-CN: 艺术与娱乐 > 爱好/艺术创作 > 手工艺品 > 手工艺材料 > 装饰品与辅料 > 缝制标签: 护理标签; 定制标签; 徽标标签; 姓名标签; 尺码标签
es: Arte y ocio > Hobbies y artes creativas > Manualidades > Materiales para manualidades > Recortes y adornos > Etiquetas para coser: Etiquetas de cuidado; Etiquetas personalizadas; Etiquetas de logotipo; Etiquetas de nombre; Etiquetas de tamaño
el: Τέχνες & Ψυχαγωγία > Χόμπι & Δημιουργικές Τέχνες > Τέχνες & Χειροτεχνίες > Υλικά τέχνης & χειροτεχνίας > Διακοσμητικά & τρέσες > Ραμμένες ετικέτες: Ετικέτες φροντίδας; Προσαρμοσμένες ετικέτες; Ετικέτες λογοτύπου; Ετικέτες ονόματος; Ετικέτες μεγέθους
sl-SI: Kultura in zabava > Hobiji in ustvarjalne umetnosti > Umetnost in ročna dela > Materiali za umetniško ustvarjanje in ročna dela > Okraski in obrobe > Etikete za šivanje: Etikete za vzdrževanje tekstila; Etikete po meri; Etikete z logotipom; Etikete z imeni; Etikete z velikostmi
bg-BG: Изкуства и развлечения > Хобита и творчески изкуства > Изкуства и творчество > Творчески материали > Декорации и ширити > Етикети за зашиване: Етикети с инструкции за грижа; Персонализирани етикети; Етикети с лого; Етикети с имена; Етикети с размери
vi: Nghệ thuật và giải trí > Sở thích và nghệ thuật sáng tạo > Đồ thủ công mỹ nghệ > Vật liệu nghệ thuật & thủ công mỹ nghệ > Trang trí & sắp xếp > Nhãn mác quần áo: Nhãn hướng dẫn sử dụng; Nhãn mác đặt làm; Nhãn logo; Nhãn tên; Nhãn kích cỡ
zh-TW: 藝術/娛樂 > 嗜好和創作藝術 > 藝術品和手工藝品 > 藝術/手作材料 > 裝飾和修整 > 縫襯布標: 保養標籤; 自訂標籤; 標誌標籤; 名稱標籤; 尺寸標籤
fi: Taide ja viihde > Harrastukset ja taiteet > Taide ja askartelu > Askartelumateriaalit > Koristeet ja viimeistely > Ompelulaput: Hoitolaput; Mukautetut laput; Logolaput; Nimilaput; Kokolaput
de: Kunst & Unterhaltung > Hobby & Kunst > Kunsthandwerk & Hobby > Kunst- & Bastelmaterialien > Verzierungen & Trimmungen > Aufnäher: Pflegeaufnäher; individuelle Aufnäher; Logo-Aufnäher; Namensaufnäher; Größenaufnäher
it: Arte e svago > Hobby e arti creative > Artigianato e hobby > Materiali per hobby e artigianato > Decorazioni e ornamenti > Etichette da cucire: Etichette per la cura; Etichette personalizzate; Etichette con logo; Etichette con nome; Etichette con taglia
nl: Kunst en entertainment > Hobby's en creatieve vaardigheden > Handwerk en hobby's > Handwerk- en hobbymaterialen > Ornamenten en versiering > Labels: Zorglabels; Aangepaste labels; Logolabels; Naamlabels; Maatlabels
pt-BR: Artes e entretenimento > Hobbies e artes > Arte e artesanato > Materiais de arte e de artesanato > Enfeites e ornamentos > Etiquetas costuráveis: Etiquetas de cuidados; Etiquetas personalizadas; Etiquetas de logotipo; Etiquetas de nome; Etiquetas de tamanho
pt-PT: Artes e lazer > Passatempos e artes criativas > Artes e trabalhos manuais > Materiais para artes e trabalhos manuais > Adornos e guarnições > Etiquetas de coser: Etiquetas de cuidados; Etiquetas personalizadas; Etiquetas de logótipo; Etiquetas de nome; Etiquetas de tamanho
lt-LT: Menai ir pramogos > Hobiai ir menai > Menai ir amatai > Menų ir amatų medžiagos > Papuošimai ir apdailos > Įsiuvamos etiketės: Priežiūros etiketės; Individualizuotos etiketės; Etiketės su logotipu; Etiketės su pavadinimu; Dydžio etiketės